臺灣臺北地方法院民事裁定
111年度聲再字第1129號
111年度聲再字第1130號
111年度聲再字第1131號
111年度聲再字第1132號
111年度聲再字第1133號
111年度聲再字第1134號
111年度聲再字第1135號
111年度聲再字第1136號
再審聲請人  姜廣利  
上列聲請人與相對人中華電信股份有限公司個人家庭分公司（原
名中華電信股份有限公司臺灣北區電信分公司）間聲請再審事件
，聲請人對於本院如附表「原確定裁定案號及日期」欄所示裁定
聲請再審，本院裁定如下：    
    主  文
再審之聲請均駁回。
再審聲請訴訟費用由再審聲請人負擔。
    理  由
一、按裁定已經確定，而有第496條第1項或第497條之情形者，
    得準用再審程序之規定，聲請再審，民事訴訟法第507條定
    有明定。次按對於確定裁定聲請再審，依據民事訴訟法第50
    7條準用同法第501條第1項第4款之規定，聲請內容須表明再
    審理由及關於再審理由並遵守不變期間之證據。又按民事訴
    訟法第507條準用第496條第1項第1款所謂適用法規顯有錯誤
    ，係指確定裁判所適用之法規，顯然不合於法律規定，或與
    司法院現尚有效及大法官會議之解釋，或消極的不適用法規
    ，顯然影響裁判者而言，不包含漏未斟酌證據、理由不備、
    理由矛盾、取捨證據及認定事實錯誤之情形在內（最高法院
    109年度台聲字第886號裁定意旨參照）。
二、聲請再審意旨略以：伊確實具有中低收入戶證明，且請求給
    付精神補償費新臺幣800萬元，相對人並未有異議，應視為
    「同意」訴之聲明，已非小額訴訟，不應適用民事訴訟法第
    436條之8規定，由原審法院繼續審理，原確定裁定應有違民
    事訴訟法第469條第6項之判決不備理由之違法，且難謂無勝
    訴之望，應不適用民事訴訟法第507條準用同法第501條第1
    項第4款規定，故本件聲請再審應合於同法第507條準用第49
    6條第1項第1款之情形，原確定裁定應予廢棄等語。
三、經查，再審聲請人因與相對人間聲請再審事件聲請訴訟救助
    ，對於如附表「原確定裁定案號及日期」欄所載裁定聲請再
    審。惟各該裁定係因聲請人對於本院108年度小上字第41號
    小額民事第二審確定判決迭次聲請再審、訴訟救助後所生，
    仍應適用小額程序，無適用法規之錯誤；又民事訴訟法第25
    5條第1項係就原告訴之變更、追加所為之程序規定，與實體
    上是否「同意」原告之請求無關，故再審聲請人執此主張其
    非顯無勝訴之望，應不適用民事訴訟法第507條準用同法第5
    01條第1項第4款規定，原確定裁定卻依該條規定駁回其原訴
    訟救助之聲請，而有民事訴訟法第496條第1項第1款規定適
    用法規顯有錯誤之再審事由云云，亦無理由。
四、據上論結，本件聲請再審均無理由，爰裁定如主文。
中　　華　　民　　國　　111　年　　 8 　　月　　26　　日
               民事第一庭    審判長法  官  賴錦華  
　　　　　　　 
                                   法  官  呂俐雯  
　　　　　　　　　　　　　　　　　 
                                   法  官  賴淑萍
以上正本係照原本作成。
本裁定不得抗告。                                   
中　　華　　民　　國　　111 　年　　8 　　月　　26　　日
                                   書記官  黃怜瑄
附表：
編號 聲請再審案號 原確定裁定案號及日期 1 111年度聲再字第1129號 民國110年10月29日 110年度聲再字第1202號 2 111年度聲再字第1130號 民國110年10月29日 110年度聲再字第1203號 3 111年度聲再字第1131號 民國110年10月29日 110年度聲再字第1204號 4 111年度聲再字第1132號 民國110年10月29日 110年度聲再字第1205號 5 111年度聲再字第1133號 民國110年10月29日 110年度聲再字第1206號 6 111年度聲再字第1134號 民國110年10月29日 110年度聲再字第1207號 7 111年度聲再字第1135號 民國110年10月29日 110年度聲再字第1208號 8 111年度聲再字第1136號 民國110年10月29日 110年度聲再字第1209號